# 请问陈版和其他同行，母公司含设备销售的系统解决方案，子公司销售设备收入确认

提问人：graceonesnai 时间：2013-08-21 15:48:43
母公司签订了含设备销售的系统解决方案合同，其中设备销售由子公司代理进口，根据合同性质，母公司按照完工百分比确认合同收入。 而子公司按照货物销售确认收入，合并时候需要冲回子公司的销售收入，一并按照完工百分比确认整体合同收入么？
这样做似乎税务上也有很大影响。
求分析或者类似案例，谢谢！

回答人：chenyiwei
会计上应当这样理解，即母子公司作为一个整体在合并报表层面运用完工百分比法（当子公司是母公司的分包商，或者母子公司虽然分别与业主签订合同，但所签订的两个或者多个合同符合建造合同准则规定的“合同合并”的条件，应看做一个整体的情况下）。税务上因为母子公司各自独立的纳税人地位，因此不应受到影响。

提问人：graceonesnai 时间：2013-08-22 15:56:48
陈版，设备销售毛利和合同整体毛利不同，子公司在单体层面确认的销售利润必然和整体层面考虑的设备销售利润不一致，子公司报表层面该如何处理呢？

回答人：chenyiwei
子公司单体报表层面，将子公司视作一个独立的会计主体，根据子公司签订的合同条款及其履行情况确定如何确认收入。子公司层面的处理不应考虑毛利差等仅影响合并报表层面的问题。

提问人：graceonesnai 时间：2013-08-22 22:36:43
陈版，有个思路不知可行不可行，子公司能否按照合同整体的POC来确认设备销售收入？

回答人：chenyiwei
不恰当，不符合会计主体的界定，与子公司这一特定会计主体的实际情况不符，也没有会计准则层面的依据作为支持。